臺灣高等法院臺中分院刑事裁定　　　 100年度交抗字第1027號
抗　告　人
即受處分人　游騰憲
上列抗告人即受處分人因違反道路交通管理處罰條例聲明異議案
件，不服臺灣臺中地方法院100年度交聲字第2766號，中華民國
100年10月21日所為裁定，提起抗告，本院裁定如下：
    主  文
抗告駁回。
    理  由
一、本案經本院審理結果，認原審裁定，認事用法均無不當，應
    予維持，並引用原審裁定之理由（如附件）。
二、本件抗告意旨略以：抗告人即受處分人游騰憲本案系爭車輛
    停放地點，係屬“已闢建未徵收”之計劃道路，尚有疑義。
    車輛出入口有警衛在管制交通，地面是水泥且是紅磚色，不
    是一般道路之柏油路面，此即是界標，劃設之機車停車格是
    社區管委會劃設，非公路主管機關或警察機關，市府建設局
    亦無任何養護及管理，請還抗告人公道，爰提起抗告云云。
三、按汽車停車時，不得併排停車；汽車駕駛人停車時，併排停
    車，處600元以上1,200元以下罰鍰，道路交通安全規則第11
    2條第1項第10款、道路交通管理處罰條例第56條第1項第6款
    分別定有明文。另按違反道路交通管理事件統一裁罰基準及
    處理細則第2條第2項之違反道路交通管理事件統一裁罰基準
    表規定，汽車駕駛人，有併排停車違規事件，處1,200元罰
    鍰。
四、經查，本件：
  (一)抗告人於100年6月30日10時52分許，在臺中市○○○路71巷
    口處，因「併排停車（引擎熄火、司機離座）」之違規，經
    臺中市政府警察局交通警察大隊依違反道路交通管理處罰條
    例第56條第1項第6款之規定予以舉發。此項併排停之違規行
    為，為抗告人所不爭執，且有臺中市政府警察局中市警交字
    第GH0000000號違規通知單及違規採證照片1幀在卷可稽，抗
    告人之違規事實堪為認定。
  (二)按道路交通管理、處罰，依本條例規定；本條例未規，依其
    他法律規定，道路交通管理處罰條例第2條定有明文，故涉
    及道路交通管理、處罰之有關事項，自應優先適用道路交通
    管理處罰條例之相關規定。
  1.道路交通管理處罰條例所指之「道路」，係指公路、街道、
    巷衖、廣場、騎樓、走廊或其他供公眾通行之地方，該條例
    第3條第1款已列舉與概括說明明確。所謂「其他供公眾通行
    之地方」，係以該區○道路是否具有「無管制設施」、「非
    專供特定人通行」、「開放供公眾（車輛）自由進出」等情
    事而為判斷，亦據交通部以72年7月13日路臺監字第05286號
    函、73年7月4日交路字第1434 7號函、81年交路字第0040
    59 號函揭示甚詳。觀諸本件違規地點採證照片及原審調查
    違規地點道路現場圖，該處巷道為一開放空間，分別連接工
    學路與工學北路146巷，未設置任何障礙藩籬或界標，無設
    有管制措施限制通行標誌，且該巷道內有商店營業，顯見該
    巷道可供行人及車輛在該處自由通行，而非專供特定人通行
    等情甚明。
  2.本件違規地點即臺中市○○○路71巷道，雖於82年間台中市
    政府核發建築執照之配置圖時，以私設通路申請，為基地範
    圍之一部分，有台中市政府90年5月16日九十府工建字第667
    53號函、87年中工建字第68030號函、地籍圖謄本等在卷足
    稽，惟經原舉發機關函請臺中市政府建設局及都市發展局協
    助認定，經該相關單位函覆，中市○○○路71巷道為臺中市
    都市計畫中已闢建未徵收之計畫道路，及91年10月9日公告
    變更住宅區道路用地，有臺中市政府警察局交通警察大隊
    100 年9月16日中市警交執字第1000019400號函、臺中市政
    府建設局100年9月22日中市建養字第1000077302號函及臺中
    市政府都市發展局100年9月22日中市都測字第1000 0949 05
    號函各1份在卷可據。且該計畫道路在本件違規行為舉發至
    今，仍未經廢除或變更。抗告人聲明異議意旨中所稱該巷道
    屬社區基地（私設通路），顯已無可採取。至於該路段是否
    「已徵收」，係屬行政機關編列預算，發放徵收款項之行政
    事項執行效能問題，與認定是否為「道路」無涉。
  3.揆諸前開說明，本件違規處所自屬道路交通管理處罰條例所
    稱之「道路」，而有道路交通管理處罰條例相關處罰規定之
    適用無疑。
  (三)抗告人抗告意旨指陳，伊上揭違規地點車輛出入口有警衛在
    管制交通，地面是水泥且是紅磚色，不是一般道路之柏油路
    面，此即是界標，劃設之機車停車格是社區管委會劃設，非
    公路主管機關或警察機關，市府建設局亦無任何養護及管理
    等語，惟社區車輛出入口有警衛管制交通，或係為社區民眾
    出入之安全而設，查本件該巷道兩端並未設有警衛，限制或
    禁止人、車通行違規地點「臺中市○○○路71巷」。又路面
    顏色、材質常為配合該地段通行車輛種類、使用程度及整體
    景觀設計而有不同，並無特定何材質、方式、設備鋪設之道
    路，始得謂道路交通管理處罰條例所指之「道路」，道路交
    通管理處罰條例亦無明文限制。
  (四)抗告人抗告雖提出其於100年10月18日申請台中市政府建設
    局就100年9月22日函文中系爭71巷是在都市計劃細部變更前
    就有的私設通路，且並無編收、養護及管理等情為釋明，有
    其提出函文在卷足稽，惟至今未再提出任何相關函覆，及其
    他對其有利之證據供本院參酌，是僅以前開陳詞指摘原裁定
    不當，尚屬無據。
五、依卷附事證情況，堪認抗告人確有上開違規之情事，原處分
    機關據以裁罰，於法並無不合。原審法院裁定駁回抗告人之
    異議，認事用法，核無違誤，抗告人不服原裁定提起抗告，
    其抗告為無理由，應予駁回。
六、據上論斷，應依道路交通案件處理辦法第26條，刑事訴訟法
    第412條，裁定如主文。
中    華    民    國   100    年    12    月    23    日
            刑事第四庭    審判長法  官  洪  耀  宗
                                法  官  石  馨  文
                                法  官  林  清  鈞
以上正本證明與原本無異。
不得抗告。
                                書記官  胡  美  娟
中    華    民    國   100    年    12    月    23    日